# 关于业务人员销售提成的会计处理

提问人：搬搬运运工工 时间：2021-02-04 14:33:08
某公司 2020 年销售收入 1000 万（含税），实际销售回款 500 万。公司关于业务人员的销售提成制度规定，以当年实际销售回款金额的15%用于销售人员的奖金和提成发放。请问各位老师关于 2020 年业务提成的会计处理以下哪种方式更合适：
1.根据公司薪酬制度的规定，计提 75 万（500*15%）的销售提成计入销售费用-工资薪酬；
2.根据收入成本配比原则，计提 150 万（1000*15%）的销售提成计入销售费用-工资薪酬；

回答人：chenyiwei
销售佣金应当与销售收入的确认配比。虽然是以回款为发放条件，但在收入确认时，应依据对最终坏账损失率的估计，计提相应的佣金费用和应付佣金。例如，假设最终回款率预计为95%，则在确认收入时，需确认佣金费用应付佣金 1000 _95%_ 15%=142.5万元。